【裁判字號】    97,執消債更,52
【裁判日期】    980708
【裁判案由】    更生事件
【裁判全文】
臺灣屏東地方法院民事裁定          97年度執消債更字第52號
聲  請  人
即債務人    丙○○
債  權  人  萬泰商業銀行股份有限公司
法定代理人  乙○○
債  權  人  荷商荷蘭銀行股份有限公司
法定代理人  丁○○
債  權  人  國泰世華商業銀行股份有限公司
法定代理人  甲○○
債  權  人  大眾商業銀行股份有限公司
法定代理人  陳建平
債  權  人  兆豐國際商業銀行股份有限公司
法定代理人  王榮周
債  權  人  香港商香港上海匯豐銀行股份有限公司
法定代理人  韋力行
上列當事人聲請消費者債務清理事件，本院裁定如下：
    主  文
債務人所提如附件所示之更生方案應予認可。
債務人在未依更生條件全部履行完畢前，其生活程度應為如後之
限制：（一）除係維持生計所必要者外，不得有奢靡浪費之消費
活動。（二）禁止為賭博、投機行為、搭乘高鐵、飛行器、出國
旅遊或遊學及四星級以上飯店之住宿或美容醫療等行為，如非緊
急必要，不得搭乘計程車。（三）不得買賣不動產，且不得為金
錢借貸或投資金融商品（如股票、基金等）。
    理  由
一、按債務人有薪資、執行業務所得或其他固定收入，法院認更
    生方案之條件公允者，得不經債權人會議可決，逕依債務人
    之聲請或依職權以裁定認可更生方案；法院為認可之裁定時
    ，因更生方案履行之必要，對於債務人在未依更生條件全部
    履行完畢前之生活程度，得為相當之限制，消費者債務清理
    條例第64條第1 項、第62條第2 項分別定有明文。
二、經查：本件債務人聲請更生，前經本院裁定開始更生程序在
    案，有上開裁定一份在卷可參，又債務人為職業軍人，現於
    高雄聯保場擔任上士一職，有固定之薪資收入，每月約新台
    幣（下同）50,000元（含年終獎金及補助）等情，業據其提
    出財產及收入狀況說明書、財政部臺灣省南區國稅局95、96
    年綜合所得稅各類所得資料清單、薪資帳戶明細各1 份在卷
    足憑。再觀諸債務人所提如附件所示之更生方案，其條件：
    分8 年（96期）清償，每月給付16,000元，清償總額合計
    1,536,000 元，清償成數為無擔保及無優先債權總額92.74%
    。本院參酌債務人已無可供換價之財產，為獨子，其母親李
    玉美（39年6 月18日生）身體狀況不佳，患有高血壓及糖尿
    病，新近又檢查出疑似罹患卵巢惡性腫瘤（卵巢癌），由屏
    東基督教醫院轉診至高雄榮民總醫院持續作病理切片及後續
    治療，兒子侯秉辰（94年5 月23日生）只有四歲，另配偶無
    工作收入，目前已懷孕，今年8 月孩子即將出生等情，有債
    務人所提戶籍謄本、診斷證明書、醫療費用收據、全民健康
    保險轉診單、高雄榮民總醫院通知、孕婦健康手冊及產檢紀
    錄、本院職權查詢稅務電子閘門財產所得調件明細附卷可稽
    。則債務人平均每月收入約50,000元，其收入為全家唯一收
    入來源，扣除每月還款金額16,000元後，每月僅餘約34,000
    元左右，供其全家四口及今年八月將出生之嬰兒之膳食、交
    通、醫療、勞健保、教育及其他生活雜支等生活費用，參酌
    其住居之台灣省屏東縣依內政部社會司公佈之98年度每人每
    月最低生活費9,829 元之標準，應屬合理。而所提更生方案
    ，其清償成數已達無擔保及無優先權債權總額92.74%，並已
    將清償年限延長為條例所規定之最長年限8 年，故考量其清
    償能力及所提更生方案尚屬允當、可行。
三、次查，債權人兆豐商業銀行所質疑債務人配偶古宜羚投資中
    銀國際資融有限公司1,000 萬元，及96年領有153,844 元及
    薪資收入196,880 元，資力雄厚等情，經債務人到院陳明上
    開中銀國際融資有限公司係親戚以其配偶名義所作的投資，
    且該公司95年12月14日辦理停止營業迄今，其配偶無財產，
    也未為上開投資，前為保險業務員，收入不定，已離職，目
    前懷孕待產，無工作收入，非如債權人所言資力雄厚云云，
    並提出上開公司停止營業經財政部高雄市國稅局新興稽徵所
    准予備查函為證明，有新興稽徵所95年12月18日財高國稅新
    營業字第3651號函、96年12月12日財高國稅新營業字第3140
    號函、孕婦手冊及產檢紀錄表、本院97年11月13日訊問筆錄
    ，職權調閱債務人配偶97年度稅務電子閘門財產所得調件明
    細各一份附卷供核，經本院審核，其配偶名下並無任何不動
    產，96年度雖有上開公司投資1,000 萬元，惟上開公司已經
    停止營業迄今，97年度則無任何所得，是債務人所言應可採
    信。
四、另本件債務人更生方案，自何時開始清償未記載明確，及各
    債權人債權比例之記載有誤，所載每期各債權人應受償之金
    額與債權比例略有誤差，為杜爭議，並保障各債權人之公平
    受償，爰依職權予以修正，並將清償日定為由債務人於本裁
    定確定之翌日起，於每月10日前（遇假日順延至次上班日）
    ，依更生方案所示之每期清償額，分別給付給各債權人，附
    此敘明。
五、綜上所述，債務人有固定收入，其更生方案之條件核屬公允
    、適當、可行，且無同條例第64條第2 項所定不得認可之消
    極事由，揆諸消費者債務清理條例之立法目的，保障債權人
    公平受償，謀求消費者經濟生活之更生機會及社會經濟健全
    發展，故不經債權人會議可決，予以認可該更生方案。另為
    促使債務人履行更生方案，並教育其合理消費觀念，並依上
    開規定，就債務人在未依更生條件全部履行完畢前之生活程
    度，應為相當之限制。
六、爰依消費者債務清理條例第64條第1 項、第62條第2 項規定
    ，裁定如主文。
中    華    民    國    98    年    7     月    8     日
                民事執行處  司法事務官  蘇聰藝
上為正本係照原本作成
如不服本裁定，應於裁定正本送達後10日內，以書狀向本院司法
事務官提出異議。
中    華    民    國    98    年    7     月    8     日
                            書  記  官  張文俊
附件（更生方案）：
（一）清償期間及分期清償方法：
      自認可更生方案裁定確定之翌日起八年，並以每一個月為
      一期，共計清償96期。
（二）清償之金額及成數：
      每期清償16,000 元。
      依本方案所定總清償金額為1,536,000 元，清償成數為無
      擔保及無優先權債權總額之92.74% 。
（三）給付方式：
      由債務人於本裁定確定翌日起，於每月10日前（遇假日順
      延至次上班日），依更生方案所示之每期清償額，分別給
      付給各債權人。
（ 四 無擔保及無優先權債權人債權比例及清償額：
  ┌────────┬─────┬─────┬─────┬─────┐
  │債 權 人 名 稱  │債權金額  │債權比例  │每期清償額│清償總額  │
  ├────────┼─────┼─────┼─────┼─────┤
  │萬泰商業銀行    │   329,130│    19.87%│     3,179│   305,184│
  ├────────┼─────┼─────┼─────┼─────┤
  │國泰世華商業銀行│   164,248│     9.92%│     1,587│   152,352│
  ├────────┼─────┼─────┼─────┼─────┤
  │兆豐國際商業銀行│    64,648│     3.90%│       624│    59,904│
  ├────────┼─────┼─────┼─────┼─────┤
  │大眾商業銀行    │   103,832│     6.27%│     1,003│    96,288│
  ├────────┼─────┼─────┼─────┼─────┤
  │香港上海匯豐銀行│   297,533│    17.96%│     2,874│   275,904│
  ├────────┼─────┼─────┼─────┼─────┤
  │荷商荷蘭商業銀行│   696,888│    42.08%│     6,733│   646,368│
  ├────────┼─────┼─────┼─────┼─────┤
  │加      總      │ 1,656,279│      100%│    16,000│ 1,536,000│
  ├────────┼─────┴─────┴─────┴─────┤
  │ 清 償  成  數  │    92.74%                                    │
  └────────┴───────────────────────┘

司法院資訊處製作；財團法人民間司法改革基金會備份。
